

07/10/1982

Robalo, Aracaju-SE 💽



diego.spassos@souunit.com.br 🔀



#### **SOBRE MIM**

Estou me tornando um profissional da área de Sistemas de Informação tenho experiência como auxiliar administrativo e operacionais em depósitos, exerci funções de técnico em informática autônomo por mais de 5 anos, também fui taxista por 3 anos. Estou em um momento onde procuro oportunidade para crescimento profissional.

## **EXPERIÊNCIA**

### The Public House - Desenvolvedor FullStack (PJ)

01/2024-03/2022

Desenvolvi aplicação web robusta com TypeScript, Next.js e React.js, criando APIs, configurando rotas, desenvolvendo páginas interativas, implementando autenticação e validações para segurança e eficiência.

### Colaborativa - Estágio (Mentor na plataforma Google Cloud)

02/2023-12/2023

Como mentor dos cursos Google Cloud, ofereci suporte, assegurei prazos, avaliei alunos, promovi colaboração e contribuí para melhorias.

# Secretária do Estado da Casa Civil - Estágio (Suporte)

08/2022-03/2023

Digitalização e preservação de documentos, alimentar planilhas com dados, suporte em computadores, manutenção de redes e equipamentos, resolução de problemas de rede e computador.

## KT Cell Assistência Técnica - Técnico em Manutenção

03/2019-07/2022

Realizava manutenção em celulares e notebooks, incluindo substituição de peças e reparos avançados em placas para garantir o funcionamento dos dispositivos.

#### Home Center Ferreira Costa - Auxiliar de Auditoria

07/2015-06/2016

Gerenciamento de estoque e qualidade, garantindo satisfação do cliente e sucesso da empresa. Contagens, auditorias, verificação de produtos, manutenção da qualidade e avaliação de desempenho para melhoria contínua.

## Transvalente Logística - Auxiliar Administrativo

08/2012-07/2015

Coordenei equipe logística para operações eficientes, monitorando carregamentos, gerenciando relatórios, roteirizando viagens, controlando combustível e garantindo conformidade com normas.

# **EDUCAÇÃO**

# Graduando em Sistemas de Informação

Universidade Tiradentes - conclusão em 12/2024

# **CERTIFICAÇÕES E CURSOS**

- Operador de Micro
- Pacote Office
- Rotinas Administrativas
- Banco de Dados
- Python
- Java
- C#
- Orientação a Objeto
- Java Script
- HTML
- CSS
- Google Cloud

### **HABILIDADES**

- Organização
- Proatividade
- Resolução de Problemas
- Pontualidade
- Aprendo Rápido
- Bom Relacionamento
- Trabalho em Equipe
- Comunicação
- Tomada de Decisão